【裁判字號】    97,交聲,281
【裁判日期】    970430
【裁判案由】    違反道路交通管理處罰條例聲明異議
【裁判全文】
臺灣臺北地方法院交通事件裁定         97年度交聲字第281號
原處分機關  交通部公路總局臺北區監理所
異  議  人
即受處分人  甲○○
上列異議人即受處分人因違反道路交通管理處罰條例案件，對於
交通部公路總局臺北區監理所中華民國96年12月27日所為之處分
（原處分案號：北監自裁字裁40-C00000000號），聲明異議，本
院裁定如下：
    主  文
異議駁回。
    理  由
一、原處分意旨略以：異議人即受處分人甲○○於民國96年12月
    19日夜間10時30分許，駕駛車牌號碼GX－9776號自用小客車
    ，行經台106縣道51.8公里處，為警要求實施吐氣酒精濃度
    測試，惟受處分人拒絕接受酒精濃度測試之檢定，員警乃以
    受處分人有違反前揭道路交通管理處罰條例第35條第4項之
    規定製單舉發；嗣受處分人向原處分機關提出申訴，經原處
    分機關函請舉發機關調查結果，仍認受處分人確有前開違規
    行為，乃於96年12月27日依道路交通管理處罰條例第35條第
    4項、第67條第2項等規定，裁處異議人罰鍰新臺幣（下同）
    6萬元，並吊銷駕駛執照3年。
二、訊據受處分人矢口否認有拒絕接受檢定之違規行為，辯稱：
    伊因為以前做過礦工，肺部呈現纖維化狀況，肺活量不足，
    所以員警要伊呼氣時，才會因呼氣量不足無法檢測出測定值
    云云。
三、按汽車駕駛人拒絕接受酒精濃度測試之檢定者，處6萬元罰
    鍰，並當場移置保管該汽車及吊銷該駕駛執照，道路交通管
    理處罰條例第35條第4項前段定有明文。而汽車駕駛人，曾
    依上開規定吊銷駕駛執照者，三年內不得考領駕駛執照，同
    條例第67條第2項前段亦有明文。經查，受處分人於前揭時
    、地駕駛上開車輛，因有駕駛不穩之情況，而為警當場攔停
    ，員警聞到其身上有酒味，乃將之帶回派出所內，要求其實
    施吐氣酒精濃度測試，惟受處分人卻故意不將足夠之氣體吹
    入酒測儀器內，導致未能檢出測定值等情，業據證人即舉發
    員警李建興於本院訊問時證述明確，並有酒精濃度測定值列
    印單附卷可稽。受處分人雖以前詞否認有拒絕接受檢定之違
    規行為，並提出臺北市萬芳醫院之體格檢查表為證。然經本
    院就此函詢該檢驗醫院結果：依體檢報告結果，此個案並無
    呼吸道問題，胸部X光雖有心臟擴大等現象，肺部並無異狀
    ，故應不致影響呼吸系統如肺活量等狀況，有該院97年3月5
    日萬院醫病字第0970001449號函在卷足憑。是受處分人以己
    身疾病導致肺活量不足而未能實施呼氣酒精濃度檢測云云，
    顯係卸責之詞，難以憑信。
四、綜上所述，受處分人確係以不配合之方式，拒絕接受酒精濃
    度測試之檢定。從而，原處分機關依前揭道路交通管理處罰
    條例等規定，裁處受處分人罰鍰6萬元，並吊銷駕駛執照3年
    ，核無違誤。本件受處分人之異議為無理由，應予駁回。
據上論斷，應依道路交通案件處理辦法第19條，裁定如主文。
中    華    民    國    97    年    4     月    30    日
                  交通法庭法  官  許泰誠
以上正本證明與原本無異。
如不服本裁定應於送達後5日內向本院提出抗告狀。
中    華    民    國    97    年    4     月    30    日
                          書記官  劉麗英


司法院資訊處製作；財團法人民間司法改革基金會備份。
